最　高　行　政　法　院　裁　定　　　　　　　　　　九十一年度裁字第七二三號
　　抗　告　人　乙○○
　　相　對　人　南投縣南投市公所
　　代　表　人　甲○○
右當事人間因撫慰金事件，抗告人對於臺中高等行政法院中華民國九十年五月二十二
日九十年度訴字第七一○號裁定，提起抗告，本院裁定如左︰
　　主  文
抗告駁回。
抗告訴訟費用由抗告人負擔。
　　理  由
按人民因中央或地方機關對其依法申請之案件，於法令所定期間內應作為而不作為，
認為其權利或法律上利益受損害者，經依訴願程序後，得向高等行政法院提起請求該
機關應為行政處分或應為特定內容之行政處分之訴訟，行政訴訟法第五條第一項定有
明文。即提起課予義務訴訟，須有依法申請之案件存在為前提，其未經依法申請案件
，遽行提起訴願、行政訴訟，自非法之所許，本件抗告人以其所居住之房屋因九二一
大地震部分全倒，並已於九二一後不久申請發給慰助金，相對人並早已派員勘查，但
苦等均無結果，相對人顯有應作為而不作為之情形，經依訴願法第二條提起訴願，請
求命相對人儘速發給。但相對人竟以不受理草草了事，爰依法向本院提起行政訴訟，
求為判決將訴願決定及原處分均撤銷，並請求判決相對人應給付抗告人新臺幣二十萬
元及自民國八十八年十二月三十一日起至給付日止按年息百分之五計算之利息云云。
經查九二一震災房屋申領慰助金，依內政部八十八年九月三十日台（八八）內社字第
八八八二三○七號函釋之規定（該函文說明欄第五項），受災戶應於八十八年十月三
十一日前填妥申請表，檢附相關證明文件，經由村里長或幹事認定後，送鄉（鎮、市
、區）公所審核辦理，此有該函文附可稽。抗告人雖主張已提出申請，惟抗告人於
提起訴願時，未依訴願法第五十六條第三項之規定提出已向相對人申請之申請表影本
及相對人已受理之證明文件，嗣經南投縣政府於八十九年十一月三日以（八九）投府
法救字第八九一六九三一二號函請抗告人於文到二十日內補正上開文件，惟抗告人迄
未補正，相對人所提出之答辯書亦稱未曾受理抗告人之申請案，是本件抗告人既未提
出慰助金之申請案，從而所謂「應作為而不作為」亦難成立。本件既不符訴願法第二
條第一項所定得提起訴願之要件，抗告人遽行對之提起訴願，訴願機關依據訴願法第
七十七條之規定，予以訴願不受理之決定，依法並無不合，原審因而為抗告人敗訴之
裁定，揆諸首開規定及說明，洵無違誤，抗告意旨指摘原裁定不合，聲明廢棄，為無
理由，應予駁回。
據上論結，本件抗告為無理由，爰依行政訴訟法第二百六十七條、第一百零四條、民
事訴訟法第九十五條、第七十八條，裁定如主文。
中　　華　　民　　國　　九十一　　　年　　　七　　　　月　　二十五　　　日
                    最 高 行 政 法 院  第 二 庭
                                審 判 長 法  官　　　陳　石　獅
                                         法  官      吳  錦  龍
                                         法  官　　　彭　鳳　至
                                         法  官　　　高　啟　燦
                                         法  官　　　黃　合　文
右  正  本  證  明  與  原  本  無  異
　　　　　　　　　　　　　　　　　　　　 法院書記官　張　雅　琴
中　　華　　民　　國　　九十一　　　年　　　七　　　　月　　三十一　　　日
